臺灣高等法院高雄分院刑事判決　　　100年度侵上訴字第684號
上　訴　人
即　被　告　黃俊生
選任辯護人　莊博文律師
上列上訴人因妨害性自主案件，不服臺灣高雄地方法院99年度訴
字第1459號中華民國100 年3 月18日第一審判決（起訴案號：臺
灣高雄地方法院檢察署98年度偵字第34875 號），提起上訴，本
院判決如下：
    主  文
上訴駁回。
    事  實
一、黃俊生前因持有第二級毒品及施用第一級毒品案件，經臺灣
    高雄地方法院以95年度訴字第2484號判決，分別判處有期徒
    刑6 月、10月，定應執行刑有期徒刑1 年2 月，嗣經本院及
    最高法院駁回上訴確定，復經臺灣高雄地方法院以96年度聲
    減字第7622號裁定減刑並定應執行有期徒刑7 月確定；又因
    違反毒品危害防制條例及竊盜案件，經臺灣高雄地方法院分
    別以96年度訴字第4484號、97年度審簡字第1613號判決判處
    有期徒刑8 月、4 月確定，並經臺灣高雄地方法院以97年度
    審聲字第3347號裁定應執行有期徒刑10月確定；上開數罪接
    續執行，甫於民國98年10月17日縮刑期滿執行完畢。然黃俊
    生猶仍不知悔改，於98年10月20日（起訴書誤載為21日）晚
    間11時許，在高雄市鳳山區（改制前為高雄縣鳳山市，下同
    ）五甲地區之「酷酷龍遊藝場」，見代號0000-0 000號之女
    子（年籍資料詳卷密封，下稱A 女）與其胞姐即代號0000-0
    000A號之女子（年籍資料詳卷密封，下稱B 女）、友人潘品
    潔一同在上開「酷酷龍遊藝場」打電玩，竟基於妨害性自主
    之犯意，於翌日（即於98年10月21日）凌晨0 時30分許（原
    判決誤載為凌晨0 時許），向A 女誆稱其有「衣」（即毒品
    愷他命之代稱），可至其住處取用等語，致A 女不疑有他，
    旋由黃俊生騎乘車牌號碼WYF-707 號之輕型機車搭載A 女，
    至黃俊生位於高雄市○鎮區○○路150 巷1 弄6 號2 樓之住
    處，並一同進入黃俊生之臥室內，黃俊生旋即關上臥室房門
    ，自行脫光衣服，並強行解開A 女之胸罩鈕釦，撫摸A 女之
    胸部，進而拉扯及欲強脫A 女之衣褲，欲強行與A 女為男女
    性器接合之性交行為，惟因A 女掙扎抗拒，黃俊生乃摀住A
    女之嘴巴，阻止A 女出聲呼救，過程中並以拳頭不斷毆打A
    女頭部，並向A 女揚稱：若再喊叫，就要讓其葬身該處等語
    ，致A 女心生畏懼。惟A 女仍不斷掙扎反抗，黃俊生見此情
    形，認若欲強行與A 女為男女性器接合之性交行為，恐有相
    當之難度，惟黃俊生仍思滿足一己性慾，乃退而求其次，以
    其生殖器摩擦A 女大腿，並強迫A 女以手指套弄其生殖器（
    俗稱打手槍），及強壓A 女頭部，強迫A 女口含其生殖器磨
    擦抽送（俗稱口交），而以此強暴、脅迫之方式強制性交得
    逞。嗣因A 女趁隙逃離黃俊生住處，並報警處理，而查悉上
    情。
二、案經A 女訴由高雄市政府警察局前鎮分局移送臺灣高雄地方
    法院檢察署檢察官偵查起訴。
    理  由
壹、證據能力方面
    按傳聞法則之重要理論依據，在於傳聞證據未經當事人之反
    對詰問予以核實，乃予排斥，惟若當事人已放棄對原供述人
    之反對詰問權，於法院審判時表明同意該等傳聞證據可作為
    證據，基於證據資料愈豐富，愈有助於真實發現之理念，並
    貫徹刑事訴訟法修法加重當事人進行主義之精神，確認當事
    人對於證據能力有處分權之制度，傳聞證據經當事人同意作
    為證據，法院認為適當者，亦得為證據。另當事人於調查證
    據時，對於傳聞證據表示「沒有意見」、「對於證據調查無
    意見」，而未於言詞辯論終結前聲明異議，應視為已有將該
    等傳聞證據採為證據之同意，此刑事訴訟法第159 條之5 定
    有明文。檢察官、被告及辯護人於本院準備程序及審判期日
    ，已表示對於全案卷證傳聞證據之證據能力均無意見，且同
    意作為本案之證據（見本院卷第34至35頁、第46頁、第52頁
    ），依刑事訴訟法第159 條之5 之規定，檢察官、被告及辯
    護人已同意本案之傳聞證據均有證據能力，本院斟酌該等證
    據並非非法取得，亦無證明力明顯過低之情形，是該等證據
    ，均得採為證據。
貳、實體部分：
一、訊據上訴人即被告黃俊生（下稱被告）矢口否認有何強制性
    交之犯行，辯稱：伊案發前與告訴人A 女認識1 、2 個月，
    有出去過2 、3 次，當天A 女是自願隨伊返家，伊在家中並
    沒有與A 女發生性行為，A 女亦沒有對伊口交或幫伊打手槍
    云云。經查：
  (一)告訴人A 女於98年10月21日凌晨0 時30分許，自「酷酷龍遊
    藝場」隨被告返回被告之住處，並與被告一起進入被告臥室
    內等情，為被告所是認（見原審審訴卷第28頁、本院卷第33
    、59頁），核與證人即告訴人A 女之證述情節相符，是此部
    分之事實堪以認定。
  (二)被告於警詢中自承：A 女與伊返家後，在房間內有幫伊打手
    槍，但並沒有射精等語（見偵卷第6 頁第7 行以下）。而證
    人即告訴人A 女於原審審理時則證稱：因朋友說要拿「衣」
    （即愷他命之代稱），被告說他那裡有，遂搭乘被告之機車
    返回被告之住處拿「衣」，在跟隨被告進入住處房間後，被
    告即將自己之衣服、褲子全部脫掉，並要脫伊之褲子，解開
    伊之上衣鈕釦及胸罩後面的鈕釦，由於伊不斷掙扎，所以褲
    子、上衣及胸罩都沒有被被告完全脫下，過程中被告有用他
    的生殖器摩擦伊之大腿，撫摸伊之胸部，並以拳頭猛打伊之
    頭部、後背，強摀住伊之嘴巴，出言恐嚇說如果再叫會讓伊
    死的很難看，伊是因被迫才幫被告打手槍及口交，被告並未
    射精，伊當時有反抗被告，並拒絕與被告做愛，且有將被告
    的手抓傷等語（見原審訴字卷第53頁第4 行以下）；核與證
    人B 女（即告訴人A 女之胞姊）於偵查中證稱：當晚被告與
    A 女在酷酷龍遊藝場外面講話，之後發現A 女沒有進來，伊
    知道A 女跟被告出去，但一直等到約4 點多，仍不見A 女返
    回，遂去報警，因警察說要超過24小時才會尋人，所以又回
    去等到5 點左右才回家，回家之後，A 女說她被被告強暴，
    頭很痛，後來逃出來向警察求救，早上有在警察局做筆錄等
    語（見偵卷第64頁倒數第8 行以下），互核相符。審酌案發
    當日，告訴人A 女離開被告住處後，於路上見警車經過，遂
    攔下警車，並向警員表示遭性侵，故由警員帶同A 女至派出
    所報案之事實，業據A 女於偵查及原審審理時證述明確（見
    偵卷第64頁第17行以下；原審訴字卷第53頁倒數第9 行至第
    53頁背面第7行 、第58頁背面第2 行至第23行）；核與證人
    即受理報案之員警楊東家於原審審理時證述之情節相符（見
    原審訴字卷第50頁背面第6 行至第14行、第51頁第13行至第
    16行）。並參以告訴人A 女於案發後前往醫院驗傷，並從其
    口腔及左、右手指甲處採集檢體，送請鑑定後之鑑驗結果：
    「1.被害人口腔棉棒以酸性磷酸酵素法及前列腺抗原檢測法
    檢測結果，均呈陰性反應，以顯微鏡檢測未發現精子細胞，
    經萃取DNA 檢測，未檢出男性Y 染色體DNA-STR 型別。2.被
    害人6A棉棒以酸性磷酸酵素法檢測結果，呈陰性反應，經萃
    取DNA 檢測，未檢出男性Y 染色體DNA-STR 型別。3.被害人
    口腔抹片，以顯微鏡檢測未發現精子細胞。4.被害人右、左
    手指甲DNA-STR 型別檢測結果為混合型，研判混有被害人及
    涉嫌人黃俊生之DNA ，該混合型別排除被害人本身型別後之
    其餘外來型別，與涉嫌人黃俊生型別相符，研判該15組外來
    型別來自黃俊生之機率較隨機人之機率高，高約5.82×（10
    之13次方）倍」等情，此有高雄市立聯合醫院美術館院區高
    市衛醫字3001號受理疑似性侵害事件驗傷診斷書、內政部警
    政署刑事警察局100 年1 月25日刑醫字第0990164894號鑑定
    書等件在卷可稽（見偵卷第81頁證物袋內所附密存資料，原
    審訴字卷第73頁）。被告與告訴人Ａ女均陳稱彼此間無金錢
    及仇恨糾紛（見偵卷第5 、12頁），衡諸常情，倘A 女未與
    被告為性交行為，A 女為何於離開被告住處後，旋即攔阻巡
    邏警車，向員警報案；又倘被告係在A 女之同意下，與之發
    生性關係，則A 女又何需掙扎而將被告抓傷，致A 女之左、
    右手指甲內採集到被告之皮屑。況A 女係已婚婦女，業據其
    自承在卷（見偵卷第9 頁），如係經由A 女同意而與被告為
    性交行為，A 女在名節有虧，且有違夫妻共同生活目的之下
    ，縱與被告有所爭執，亦不至於誣陷被告，反而造成破壞原
    有家庭生活之美滿，並受有誣告訴追之風險。準此，本院認
    A 女上開證述情節，及被告於警詢中自承A 女在伊房間內幫
    伊打手槍之陳述，核與事實相符，洵可採信。足認告訴人A
    女於上開時、地，係遭被告毆打、恐嚇，迫於無奈，始為被
    告打手槍、口交等性交行為無訛。
  (三)被告雖以上開情詞置辯，惟查：
  1.被告於95年間因持有第二級毒品及施用第一級毒品案件，經
    法院判決確定後，復經減刑及定應執行有期徒刑7 月；又於
    96年間因施用第一級毒品及竊盜案件，分別經法院判刑確定
    ，並經定應執行刑為有期徒刑10月確定；嗣被告於97年5 月
    18日入監執行上開罪刑，迄至98年10月17日縮刑期滿執行完
    畢，而於98年10月18日出監等情，有臺灣高等法院被告前案
    紀錄表及臺灣高等法院在監在押全國紀錄表各1 份在卷可稽
    （見本院卷第17至22頁、第29頁）。而告訴人A 女係於98年
    10月20日晚間11時許，搭乘被告之機車返回被告住處，嗣於
    翌日（21日）凌晨時分遭被告性侵害等情，業如前述。足見
    被告於本件案發前，已因案入監服刑1 年5 月，甫於98年10
    月17日縮刑期滿執行完畢，而於98年10月18日出監，旋即於
    98年10月月21日凌晨為本案犯行。從而，被告辯稱：案發前
    與A 女認識1 、2 個月，有出去過2 、3 次云云，顯非實在
    ，殊難採信。
  2.被告於偵查中辯稱：伊連摸都沒有摸A 女，是A 女自己過來
    抱伊云云（見偵卷第39頁第12行以下）；然於原審準備程序
    中改稱：渠等2 人是在床上休息，伊的手是讓A 女墊著頭云
    云（見原審審訴卷第28頁第6 、7 行）。足見被告雖否認與
    A 女發生性交行為，然對於是否與A 女間有肢體上之接觸，
    抑或接觸之方式，前後供述不一，自難認為屬實。至證人即
    被告父親黃順良於原審審理時證稱：伊於案發當日凌晨1 時
    許起來上廁所時，有看到1 名女子從伊家中靜靜地離開等語
    （見原審院訴字卷第60頁背面第12行以下），雖足認A 女係
    自行離開被告住處，並未驚動被告家人。然證人黃順良另又
    證稱：在起來上廁所之前，伊是在睡覺，沒有聽到被告跟任
    何人說話等語（見原審院訴字卷第61頁背面倒數第15行以下
    ），且因證人黃順良是在A 女即將離開被告住處之際，方始
    起身上廁所，則證人黃順良自是無法知悉被告與A 女在房間
    內發生何事。況且，告訴人A 女在被告住處之房間內，係遭
    被告摀住嘴巴，致使其無法大聲呼救。從而，縱令證人黃順
    良未曾聽聞A 女之呼救聲音，亦不足以認定被告並無對A 女
    施以性侵害犯行。準此，尚難僅憑證人黃順良上揭證述情節
    ，即遽為有利於被告之認定。
  (四)綜上所述，被告上開所辯，均係事後卸責之詞，不足採信，
    本件事證已臻明確，被告以強暴、脅迫之方式，強迫A 女為
    其打手槍、口交等性交行為，洵堪認定，應予依法論科。
二、按刑法第221 條第1 項之「強暴」，係指逞強施暴，使他人
    無以抗拒，以有形力或其他行為，造成被害人一種心理或生
    理上被強制之狀態，而足致妨礙被害人之意思決定自由與依
    其意思決定而行動之自由；同條項之「脅迫」，係指以言語
    或舉動，顯示加害他人之意思，或以加害他人之意思通知他
    人，使其產生畏懼。又88年4 月21日修正後刑法第10條第5
    項增列「性交」之法律定義，即：「一、以性器進入他人之
    性器、肛門或口腔之行為。二、以性器以外之其他身體部位
    或器物進入他人之性器、肛門之行為」。係以「性交」取代
    舊刑法所使用之「姦淫」一詞，並將「口交」、「肛交」、
    「異物插入性器或肛門」等行為均列入性交行為之範疇。是
    被告施力強脫告訴人A 女之衣褲，用手摀住A 女之嘴，阻止
    A 女出聲呼救，並以拳頭毆打A 女頭部，且以「再叫就要讓
    其葬身該處」等言語脅迫A 女，使告訴人A 女心生畏懼，而
    為被告為「口交」之行為，係犯刑法第221 條第1 項之對女
    子以強暴、脅迫而為強制性交罪。被告強迫告訴人A 女為口
    交之性交行為之前，先後強行撫摸A 女胸部、以生殖器摩擦
    A 女大腿、強迫A 女幫其打手槍等強制猥褻行為，係在相同
    時、地，密接進行而侵害同一法益，彼此間之獨立性極為薄
    弱，依一般社會健全觀念難以強行分開，在刑法上應包括評
    價為一行為之數個舉動之接續實行，屬接續犯，應論以強制
    猥褻之實質上一罪。被告對告訴人A 女強制性交前所為之上
    開強制猥褻行為，為強制性交之行為所吸收，不另論以強制
    猥褻罪。被告有事實欄所示經判處徒刑及執行完畢情形，此
    有臺灣高等法院被告前案紀錄表在卷可稽，其於有期徒刑執
    行完畢後，5 年以內故意再犯本件有期徒刑以上之罪，係為
    累犯，應依刑法第47條第1 項之規定加重其刑。
三、原審以被告罪證明確，因而依刑法第221 條第1 項、第47條
    第1 項之規定，審酌被告前已有犯罪前科紀錄，素行非佳，
    竟為滿足其個人之一己色慾，而對甫認識未久之告訴人Ａ女
    強制性交，致Ａ女心生恐懼，行徑至為惡劣，且犯後猶未對
    Ａ女致歉或賠償Ａ女所受損害，態度顯屬不佳，暨考量其犯
    罪之動機、手段等一切情狀，因而量處有期徒刑4 年6 月。
    經核原判決認事用法均無違誤，量刑亦稱允當，被告上訴意
    旨否認犯罪，而指摘原判決不當，為無理由，應予駁回。
據上論結，應依刑事訴訟法第368 條，判決如主文。
本案經檢察官吳茂松到庭執行職務。
中    華    民    國  100     年    6     月    21    日
                  刑事第十一庭  審判長法  官  翁慶珍
                                      法  官  石家禎
                                      法  官  孫啟強
以上正本證明與原本無異。
如不服本判決應於收受本判決後10日內向本院提出上訴書狀，其
未敘述上訴理由者，並得於提起上訴後10日內向本院補提理由書
狀（均須按他造當事人之人數附繕本）「切勿逕送上級法院」。
中    華    民    國   100    年    6     月    21    日
                                      書記官  劉鴻瑛

附錄本件判決論罪科刑法條：
刑法第221 條：
對於男女以強暴、脅迫、恐嚇、催眠術或其他違反其意願之方法
而為性交者，處3 年以上10 年以下有期徒刑。
前項之未遂犯罰之。